臺灣新北地方法院三重簡易庭簡易民事判決
                                   111年度重簡字第1055號
原      告  陳張秀梅
被      告  李偉新  
上列當事人間請求侵權行為損害賠償事件，原告提起刑事附帶民
事訴訟（111年度審交附民字第153號），經本院刑事庭裁定移送
前來，本院於中華民國111年7月19日言詞辯論終結，判決如下：
    主  文
被告應給付原告新臺幣貳萬玖仟玖佰伍拾貳元。
原告其餘之訴駁回。
本判決原告勝訴部分得假執行。
原告其餘假執行之聲請駁回。  
    事  實  及  理  由
一、原告主張：緣被告於民國109年9月18日20時10分許，騎乘車
    牌號碼000-000號普通重型機車，沿新北市五股區西雲路往
    御史路方向直行，行經西雲路113號前時，本應注意超車時
    ，應顯示左方向燈，並於前車左側保持半公尺以上之間隔超
    過，行至安全距離後再顯示右方燈駛入原行路線，而依當時
    情形，並無不能注意之情事，竟疏未注意及此，貿然自其同
    向前方由原告所騎乘之車牌號碼000-000號普通重型機車右
    側超車，適原告欲右轉進入住家車庫，被告見狀閃避不及，
    2車因而發生碰撞，致原告人車倒地，受有右側遠端橈骨骨
    折、右手腕擦挫傷、右臉擦傷、右膝擦傷、下巴撕裂傷等傷
    害。原告自得對於被告請求損害賠償。茲原告請求之金額分
    述如下：(一)醫療費用新臺幣(下同)110,000元。(二)後續
    醫療復建費用40,000元。(三)精神慰撫金50,000元。上開金
    額合計為200,000元，為此，爰依侵權行為之法律關係提起
    本件訴訟，併為聲明：被告應給付原告200,000元。並陳明
    願供擔保，請准宣告假執行。
二、被告則請求駁回原告之訴，並以：原告對於系爭事故之發生
    亦有過失，應依肇責比例認定賠償金額，且對於原告請求中
    藥部分有意見，因為有問過人說中藥費用不包含在理賠部分
    ，另對於其餘醫療費用單據無意見等語置辯。
三、本件原告主張被告於前開時、地騎乘機車，未注意超車時，
    應顯示左方向燈，並於前車左側保持半公尺以上之間隔超過
    ，行至安全距離後再顯示右方燈駛入原行路線，因而撞及原
    告所駕駛之前車，造成原告受傷之事實，業經本院核閱本院
    刑事庭111年度審交簡字第35號刑事電子卷證屬實，被告對
    此固不爭執，惟另以上開情詞置辯（詳後述）。又被告因本
    件所涉過失傷害罪，業經本院刑事庭以111年度審交簡字第3
    5號刑事簡易判決判處有期徒刑2月，如易科罰金，以1,000
    元折算1日確定在案，有上開判決書可按，堪認原告此部分
    主張為真正。　
四、按因故意或過失，不法侵害他人之權利者，負損害賠償責任
    。又不法侵害他人之身體或健康者，對於被害人因此喪失或
    減少勞動能力，或增加生活上之需要時，應負損害賠償責任
    。不法侵害他人之身體、健康、名譽、自由、信用、隱私、
    貞操，或不法侵害其他人格法益而情節重大者，被害人雖非
    財產上之損害，亦得請求賠償相當之金額，民法第184條第1
    項前段、第193條第1項、第195條第1項分別定有明文。本件
    被告對原告有過失侵權行為，已如前述，被告自應負損害賠
    償責任。茲就原告據以請求被告賠償之項目及金額逐項審酌
    如下：
(一)醫療費用部分：
　　原告主張其因本件事故受傷支出醫療費用110,000元等語，
    業據提出淡水馬偕紀念醫院醫療費用繳費證明暨醫療費用收
    據、慶安中醫診所費用明細收據正式收據、慶安中醫診所免
    用統一發票收據及江夏養生鬆拿會館免用統一發票收據等件
    為證。被告則以前揭情詞置辯。經核原告在淡水馬偕紀念醫
    院所支出醫療費用78,071元（計算式：77,501＋570），核屬
    因本件事故治療所需之必要費用，是原告此部分請求，洵屬
    有據，應予准許。又按健康受損時，除以西醫治療外，本尚
    得以中醫治療，且觀諸原告所提出之慶安中醫診所費用明細
    收據可知，該院所乃屬健保特約診所，自屬合格中醫師所為
    治療，是原告在慶安中醫診所所支出醫療費用1,480元、藥
    材費用17,580元，亦屬原告因本件傷害所支出之費用，亦應
    屬必需之醫療費用，又上開收據中所包含診斷書費250元，
    雖非屬醫療費用，惟該等證明書係為提出供法院參酌，仍屬
    增加生活所需之支出，自應准許，是原告請求被告給付其在
    慶安中醫診所支出之19,310元，亦屬有據，應予准許。另原
    告主張其江夏養生鬆拿會館支出之筋骨調理費用16,000元，
    固據提出免用統一發票收據1紙為證，然查，該鬆拿會館之
    技術員並不具醫師資格，並不得從事醫療行為，倘須施以推
    拿、筋骨調理等治療，按理應經中、西醫師之指示為之，如
    未經醫師指示，則必須由原告舉證於醫學上有其必要性及有
    效性，即是否另有接受該等鬆拿會館治療之必要性，且就此
    積極有利之事實，原告有依民事訴訟法第277 條本文規定，
    負舉證之責任，惟原告並未舉證以實其說，是原告此部分請
    求，洵屬無據，不能准許。從而，原告得請求被告給付醫療
    費用應為97,381元，逾此部分之請求，則屬無據。
(二)後續醫療復健費用部分：　　
　　原告主張被告應賠償其後續醫療復健費用共計40,000元等語
    。然查，原告並未提出任何證據舉證證明其因本件事故所受
    傷勢須進行後續復健醫療行為暨預估之醫療費用，故原告請
    求後續醫療復健費用40,000元，洵屬無據，不應准許。
(三)精神慰撫金部分：
　　按慰藉金之多寡，應斟酌雙方之身分、地位、資力與加害之
    程度及其他各種情形核定相當之數額。其金額是否相當，自
    應依實際加害情形與被害人所受之痛苦及雙方之身分、地位
    、經濟狀況等關係決定之（最高法院85年度台上字第460號
    判決意旨參照）。爰審酌原告小學畢業，現無工作，在家處
    理家務，110年度給付總額2,037元，名下有不動產及投資多
    筆近300萬元；被告為高中畢業，目前待業中，生活所需由
    配偶提供，110年度無所得，名下無財產等情，業據兩造陳
    明在卷，並有本院依職權調取兩造稅務電子閘門財產所得調
    件明細表可參。是本院斟酌兩造上揭身分、社會地位、資力
    、被告行為之侵害情節、原告所受傷害之程度，暨審酌原告
    因本件事故受傷於日常生活受影響情形及精神上所受痛苦等
    一切情狀，認原告請求精神慰撫金共計50,000元，尚屬適當
    ，應予准許。
(四)從而，原告得請求被告賠償之金額為147,381元（計算式：
    醫療費用97,381元＋精神慰撫金50,000元＝147,381元）。
五、復按損害之發生或擴大，被害人與有過失者，法院得減輕賠
    償金額，或免除之。民法第217條第1項定有明文。上開規定
    之目的，在謀求加害人與被害人間之公平，故在裁判上法院
    得以職權減輕或免除之（最高法院85年台上第1756號判例意
    旨參照）。又按行車遇有右轉彎時，應先顯示車輛前後之右
    邊方向燈光；汽車超車時，超越時應顯示左方向燈並於前車
    左側保持半公尺以上之間隔超過，行至安全距離後，再顯示
    右方向燈駛入原行路線。道路交通安全規則第91條第1項第1
    款及第101條第1項第5款後段分別定有明文。查被告在警詢
    時供稱：「肇事前我沿西雲路往御史路方向，我行駛在道路
    偏右，對方跟我同向，騎在道路中間，我從對方右側要通過
    直行時，對方沒打方向燈突然車頭往右偏向，對方車後照鏡
    擦撞到我車廂後面的外送包包，所以倒地，我車沒有倒。」
    等語；原告在警詢時供稱：「肇事前我沿西雲路往御史路方
    向行駛，我騎在我方向車道的中間，我騎到事故地點要右轉
    準備騎進去我家車庫，右轉前我不記得我是否打方向燈，右
    轉前我有確認我右後方沒有車，所以才右轉，結果我剛右轉
    對方機車剛好騎到我右側邊，雙方發生擦碰，但是實際雙方
    車體碰撞點不確定，碰撞之後我車倒右側，對方車沒有倒。
    」等語。且衡酌案發當時天候晴、夜間有照明、柏油路面乾
    燥、無缺陷亦無障礙物、視距良好等節，有道路交通事故調
    查報告表㈠在卷可稽，足認兩造在客觀上並無不能注意之情
    事，復參諸現場圖及監視器錄影畫面擷取照片等件，堪認被
    告固有超車時，貿然自其同向前方由原告所騎乘機車之右側
    超車之過失，然原告亦有疏未注意使用右轉方向燈，即貿然
    右轉之過失，致肇生本件事故，足認原告亦同有過失，且本
    院刑事庭於上開刑事判決亦同此認定。綜合上情，本院審酌
    兩造肇事原因力之強弱與過失之輕重，認本件事故之造成應
    由原告負擔60%、被告負擔40%之過失責任，始屬相當。則原
    告因本件事故所受損害147,381元，扣除應減輕被告60%之賠
    償責任後，依上開說明，原告得請求被告賠償58,952元（14
    7,381元×40％＝58,952元，元以下四捨五入）。
六、末按保險人依本法規定所為之保險給付，視為被保險人損害
    賠償金額之一部分；被保險人受賠償請求時，得扣除之，強
    制汽車責任保險法第32條定有明文。查原告因系爭事故已自
    保險公司受領強制汽車責任保險金29,000元，為兩造所不爭
    ，則依法扣除後，原告得請求被告賠償之金額應為29,952元
    （計算式：58,952元－29,000元＝29,952元）。　　　
七、綜上所述，原告依據侵權行為之法律關係，請求被告應給付
    29,952元，為有理由，應予准許；逾此部分之請求，為無理
    由，應予駁回。
八、本件事證已臻明確，兩造其餘主張、攻擊防禦方法及所提之
    證據，均核與本件判決所認結果不生影響，爰毋庸逐一再加
    論述，附此敘明。　
九、本判決原告勝訴部分，係適用簡易程序所為被告敗訴之判決
    ，爰依民事訴訟法第389條第1項第3款之規定，依職權宣告
    假執行。至於原告敗訴部分，其假執行之聲請，即失其依據
    ，應併予駁回。 　　　　
十、本件係刑事附帶民事訴訟裁定移送民事庭審理，依刑事訴訟
    法第504條第2項之規定，免納裁判費，且本件未再支出其他
    訴訟費用，故毋庸為訴訟費用負擔之諭知，附此敘明。
中　　華　　民　　國　　111 　年　　8 　　月　　5 　　日
                  三重簡易庭  法  官  王士珮
以上正本係照原本作成。
如不服本判決，應於送達後20日內，向本院提出上訴狀，並表明
上訴理由，如於本判決宣示後送達前提起上訴者，應於判決送達
後20日內補提上訴理由書（須附繕本）。
中　　華　　民　　國　　111 　年　　8 　　月　　5 　　日
                              書記官  楊家蓉